臺灣高等法院臺中分院刑事判決
110年度上訴字第440號
上  訴  人  臺灣彰化地方檢察署檢察官
被      告  曾柏鈞



選任辯護人  陳世煌  律師
            李冠穎  律師
上列上訴人因被告違反毒品危害防制條例案件，不服臺灣彰化地
方法院109年度訴字第600號中華民國109年12月31日第一審判決
（起訴案號：臺灣彰化地方檢察署109年度偵字第908、3590號）
，提起上訴，本院判決如下：
    主  文
上訴駁回。
    理  由
一、公訴意旨略以：被告曾柏鈞（下稱被告）明知愷他命（Keta
    mine，俗稱K他命，下稱愷他命）及毒品咖啡包中摻有毒品
    危害防制條例第2條第2項第3款所列管之第三級毒品氯乙基
    卡西酮、甲苯基乙基胺戊酮、4-甲基甲基卡西酮等成分，均
    係毒品危害防制條例第2條第2項第3款所列管之第三級毒品
    ，不得非法販賣，竟分別基於販賣第三級毒品以營利之犯意
    ，利用APPLE廠牌行動電話中之通話軟體FACETIME作為販毒
    時之聯繫管道，於下列所示之時間、地點，販賣第三級毒品
    愷他命予王廷屹、李偉翔等人：（一）販賣予王廷屹部分：
    被告於民國108年2月17日0時35分許，透過FACETIME與王廷
    屹聯繫交易愷他命事宜後，被告於當日1時許前往王廷屹位
    於彰化縣○○○路00巷00號住處見面，由王廷屹交付新臺幣（
    下同）1600元予被告，被告交付毒品愷他命2公克。（二）
    販賣予李偉翔部分：①李偉翔於108年2月12日13時10分38秒
    許，透過FACETIME與被告聯繫交易愷他命事宜，兩人於當日
    13時30分許，在彰化縣○○鎮○○路0段000號之統一便利商店見
    面，由被告交付1公克之愷他命予李偉翔，李偉翔則先欠購
    毒價金。②於108年2月14日9時0分6秒（起訴書誤載為9時6分
    ）許，李偉翔透過FACETIME與被告聯繫交易愷他命事宜，兩
    人於當日9時20分許，在前開便利商店見面，李偉翔先將積
    欠之1000元交付被告，被告另交付1公克之愷他命予李偉翔
    ，李偉翔再將1000元交付被告而完成交易。③於108年2月12
    日22時55分許，李偉翔與被告透過FACETIME聯繫交易愷他命
    、毒咖啡包事宜後，李偉翔與被告分別駕駛車牌號碼000-00
    00號、000-0000號自小客車前往彰化縣○○市○○街00號伊蝶汽
    車旅館前見面，李偉翔下車後坐上被告所駕車輛之副駕駛座
    ，被告將愷他命約5公克及毒咖啡包15包交付予李偉翔，李
    偉翔交付1萬1000元予被告而完成交易。④李偉翔於108年3月
    1日15時42分38秒許，透過FACETIME與被告聯繫交易愷他命
    事宜，兩人於當日16時10分許，在上揭便利商店見面，由被
    告交付1公克之愷他命予李偉翔，李偉翔交付1000元給被告
    而完成交易。嗣於109年3月25日17時7分許，為警在彰化縣○
    ○鎮○○路0段000號前，經被告同意搜索後，扣得愷他命1罐（
    送驗數量1.8008公克，驗餘數量1.7356公克）、K盤1個、電
    子磅秤1台、黑色IPHONE行動電話1支（含門號0000000000號
    SIM卡1張）及現金5萬元等物而查獲，因認被告涉犯修正前
    毒品危害防制條例第4條第3項之販賣第三級毒品罪等語。
二、按犯罪事實應依證據認定之，無證據不得認定犯罪事實；又
    不能證明被告犯罪者，應諭知無罪之判決，刑事訴訟法第15
    4條第2項、第301條第1項分別定有明文。次按事實之認定，
    應憑證據，所謂證據，須適於為被告犯罪事實之證明者，始
    得採為斷罪資料，如未能發現相當證據，或證據不足以證明
    ，自不能以推測或擬制之方法以為裁判基礎；又認定不利於
    被告之事實，須依積極證據，苟積極證據不足為不利於被告
    事實之認定時，即應為有利於被告之認定，更不必有何有利
    之證據。再認定犯罪事實應依證據，為刑事訴訟法所明定，
    故被告否認犯罪事實所持之辯解，縱屬不能成立，仍非有積
    極證據足以證明其犯罪行為，不能遽為有罪之認定。另刑事
    訴訟上之證明資料，無論其為直接證據或間接證據，而為認
    定犯罪事實所憑，均須達於通常一般之人均不致有所懷疑，
    而得確信其為真實之程度，始得據為有罪之認定，若其關於
    被告是否犯罪之證明未能達此程度，而有合理懷疑之存在，
    致使無從形成有罪之確信，即不得遽為不利被告之認定。又
    刑事訴訟法第161條第1項規定：檢察官就被告犯罪事實，應
    負舉證責任，並指出證明之方法。因此，檢察官對於起訴之
    犯罪事實，應負提出證據及說服之實質舉證責任。倘其所提
    出之證據，不足為被告有罪之積極證明，或其指出證明之方
    法，無從說服法院以形成被告有罪之心證，基於無罪推定之
    原則，自應為被告無罪判決之諭知。再按無罪推定係世界人
    權宣言及公民與政治權利國際公約宣示具有普世價值，並經
    司法院解釋為憲法所保障之基本人權。91年修正公布之刑事
    訴訟法第163條第2項但書，法院於「公平正義之維護」應依
    職權調查證據之規定，當與同法第161條關於檢察官負實質
    舉證責任之規定，及嗣後修正之該法第154條第1項，暨新制
    定之公民與政治權利國際公約及經濟社會文化權利國際公約
    施行法、刑事妥速審判法第6、8、9條所揭示無罪推定之整
    體法律秩序理念相配合。盱衡實務運作及上開公約施行法第
    8條明示各級政府機關應於2年內依公約內容檢討、改進相關
    法令，再參酌刑事訴訟法第163條之立法理由已載明：如何
    衡量公平正義之維護及其具體範圍則委諸司法實務運作和判
    例累積形成，暨刑事妥速審判法為刑事訴訟法之特別法，證
    明被告有罪既屬檢察官應負之責任，基於公平法院原則，法
    院自無接續檢察官應盡之責任而依職權調查證據之義務，則
    刑事訴訟法第163條第2項但書所指法院應依職權調查之「公
    平正義之維護」事項，依目的性限縮之解釋，應以利益被告
    之事項為限，否則即與檢察官應負實質舉證責任之規定及無
    罪推定原則相牴觸，無異回復糾問制度，而悖離整體法律秩
    序理念。
三、證據能力方面：
    按犯罪事實之認定，係據以確定具體的刑罰權之基礎，自須
    經嚴格之證明，故其所憑之證據不僅應具有證據能力，且須
    經合法之調查程序，否則即不得作為有罪認定之依據。倘法
    院審理之結果，認為不能證明被告犯罪，而為無罪之諭知，
    即無刑事訴訟法第154條第2項所謂「應依證據認定」之犯罪
    事實之存在。因此，同法第308條前段規定，無罪之判決書
    只須記載主文及理由。而其理由之論敘，僅須與卷存證據資
    料相符，且與經驗法則、論理法則無違即可，所使用之證據
    亦不以具有證據能力者為限，即使不具證據能力之傳聞證據
    ，亦非不得資為彈劾證據使用。故無罪之判決書，就傳聞證
    據是否例外具有證據能力，本無須於理由內論敘說明（最高
    法院100年台上字第2980號刑事判決意旨參考）。是本案無
    罪判決就傳聞證據是否具有證據能力，即無須於理由內說明
    ，併此說明。
四、起訴意旨認被告涉有上揭販賣第三級毒品罪嫌，無非係以被
    告、證人王廷屹、李偉翔分別於警詢、偵訊所述、承辦警方
    製作之職務報告、販毒案交易一覽表、現場及監視錄影帶翻
    拍照片、車輛詳細資料報表、FACETIME通話記錄、臺灣彰化
    地方法院108年度訴字第989號刑事判決及該案之起訴書即臺
    灣彰化地方檢察署檢察官108年度偵字第8306號起訴書在卷
    ，並有愷他命1罐（送驗數量1.8008公克，驗餘數量1.7356
    公克）、K盤1個、行動電話1支等物扣案為其論據；檢察官
    上訴意旨則另略以：王廷屹、李偉翔於警詢、偵訊時，均一
    致證稱有於起訴書犯罪事實欄所記載之時、地向被告購得愷
    他命或毒咖啡包，並有FACETIME通話紀錄可資佐證，其中被
    告有於108年2月12日晚間駕車與李偉翔見面，販售愷他命及
    毒咖啡包予李偉翔等情，並有監視器翻拍照片可證，且被告
    於警詢、偵訊時，亦坦承有於起訴書犯罪事實欄所載時、地
    販賣愷他命或毒咖啡包予王廷屹、李偉翔，足認本案犯罪事
    證明確。又王廷屹、李偉翔於原審審理作證時，距離其等於
    警詢、偵訊之指證已相隔多時，而記憶本會隨時間淡忘，且
    僅經提示通話記錄尚難還原各該通話撥出、撥入及通話之目
    的為何，是王廷屹於原審審理時因不復記憶而改稱其未向被
    告購買過愷他命，李偉翔於原審審理時亦因不復記憶而改稱
    其未向被告購買毒咖啡包，均係因記憶之模糊，致與其等於
    警詢、偵訊所述有所出入，尚合於常情，不應據此即認王廷
    屹、李偉翔於警詢、偵訊所述與事實不符。又王廷屹所涉另
    案販賣愷他命案件，業經臺灣彰化地方法院以108年訴字第3
    80號判決有罪確定，王廷屹在該案係因供出上手「陳靖東」
    而獲得減刑，並非因供出本案被告而獲得減刑，足認王廷屹
    於警詢、偵訊時與被告並非處於利害關係相反之地位，其於
    警詢、偵訊所述應與事實相符。再李偉翔所涉另案販賣毒咖
    啡包案件，業由本院以109年度上訴字第990號判決有罪確定
    ，李偉翔於此案因供出被告而獲得減刑，然李偉翔在該案並
    非因販賣愷他命遭起訴，足認李偉翔於警詢、偵訊時就有關
    其與被告買賣愷他命等節，與被告並非處於利害關係之相反
    地位，其於警詢、偵訊所述亦應與事實相符而為可信。從而
    ，原審未審酌上情，逕為被告無罪之諭知，有所未合等語。
    惟訊據被告堅決否認有何上開販賣第三級毒品之犯行，堅稱
    ：伊未販賣第三級毒品愷他命或毒品咖啡包予王廷屹、李偉
    翔，伊於108年2月17日0時35分許透過FACETIME與王廷屹聯
    絡，是因當時要追王廷屹他們傳播公司的小姐，王廷屹的傳
    播公司會找小姐出來陪酒；伊是認識王廷屹後，再認識李偉
    翔，李偉翔是王廷屹他們公司的司機，李偉翔雖有於108年2
    月12日13時10分38秒、108年2月14日9時0分6秒、108年3月1
    日15時42分38秒許撥打FACETIME至其未扣案之手機，但伊沒
    有接聽，這3次也沒有和李偉翔見面，確均未有前開被訴販
    賣第三級毒品予李偉翔之行為，至伊於108年2月12日22時55
    分許，雖有至址設彰化市○○街00號之伊蝶汽車旅館與李偉翔
    見面，但當時是李偉翔要向伊借錢，該次李偉翔向其借了1
    萬多元，李偉翔好像要開轟趴，伊此次亦未販賣第三級毒品
    予李偉翔，尚不能以王廷屹、李偉翔有瑕疵之指陳，即認伊
    有販賣第三級毒品之犯行；至伊先前曾於警詢、偵訊自白，
    係因擔憂未認罪會被羈押禁見，才會為不實之自白，所為上
    開自白內容並不實在等語。
五、本院查：　　
(一)有關被告被訴販賣第三級毒品予王廷屹部分：
 1、證人王廷屹固曾於108年3月26日警詢時稱：「綽號柏鈞之男
    子於108年2月17日0時35分以通訊軟體FACETIME撥打給我，
    問我有沒有在公司，後來他約於108年2月17日1時許至彰化
    縣○○市○○○路00巷00號內二樓辦公室找我，他在我辦公室内
    當場施用第三級毒品愷他命，之後我以一手交錢一手交貨之
    方式，以新臺幣1600元向他購買2公克的毒品愷他命」等語
    （見109年度偵字第908號卷第99頁），且於108年6月4日偵
    訊時陳稱：「（問：108年2月17日0時35分，曾柏鈞有用fac
    etime聯繫你，1時許到你○○路辦公室，當場販售2公克K他命
    給你，你給他1600元？）：是」（見108年度他字第1439號
    卷第79頁），惟證人王廷屹於原審審理時已具結證述：「（
    問：有無跟曾柏鈞購買過愷他命？）沒有。（問：
    你之前在警詢偵訊時就你向曾柏鈞購買愷他命的經過曾經做
    過筆錄，筆錄所說是否實在？）筆錄那時候好像是，原本警
    察把我從彰化看守所借提出來到彰化偵查隊做筆錄...那時
    候因為已經在看守所關好幾個禮拜，我想要拼交保，因為偵
    查隊說我可以拼拼看...因為當時我在看守所裡面，想要拼
    交保。當時我有指認幾個，但是沒有抓到，叫我再指認，看
    能不能抓到，可以拼看看交保。（問：所以你和曾柏鈞到底
    有無交易過愷他命？）沒有，確實沒有。（問：有和曾柏鈞
    用FACETIME連絡過？聯絡什麼？）有。因為那時候我在經營
    傳播公司，曾柏鈞和我公司的一個傳播小姐在交往，有時候
    我會請他幫忙介紹一些客人來點我公司的小姐，現在我已經
    沒有在做了。（問：你們用FACETIME有無講愷他命的事？）
    沒有。（問：你當時有無施用愷他命？毒品來源？）有。是
    跟一個叫王０志〈註：姓名詳卷〉和微信一個叫「如魚得水」
    買的...曾柏鈞沒有，我沒有跟曾柏鈞買過。（問：108年2
    月17日FACETIME的通話記錄，你回答警察說和曾柏鈞連絡過
    2月17日凌晨1點到○○○路你的辦公室住處找你，你有向曾柏
    鈞用1600元購買2公克的愷他命，這部分實在？）沒有跟他
    買，但當時我們有在施用愷他命，就是我有施用愷〈註：指
    愷他命〉，他也有，但我沒有跟他買過，我們個人施用個人
    的。（問：當時為何你會跟警方這樣講？）因為我想要拼交
    保，我當時是在押，是我自己的毒品案件。」等語（見原審
    卷第231至232頁）。
 2、而觀之證人王廷屹上開警詢、偵訊所述，已與其於原審審理
    時具結證述之內容有所不符而存有顯然之瑕疵，又王廷屹為
    警查扣經鑑識還原之通訊紀錄，雖顯示被告與王廷屹曾於10
    8年2月17日0時35分許以FACETIME通訊（見109年度偵字第35
    90號卷第110頁），然因未有通訊之內容，已無從佐認係與
    交易毒品有關，上開被告與王廷屹於108年2月17日0時35分
    許之通訊紀錄，實尚無法作為證人王廷屹於警詢、偵訊指陳
    被告有於該次通訊後與其見面並販賣第三級毒品愷他命之補
    強證據，且被告堅稱：伊於108年2月17日0時35分許與王廷
    屹以FACETIME通訊，係因伊要追王廷屹所經營播傳公司之小
    姐，並非與販賣交易第三級毒品愷他命有關等語，亦與證人
    王廷屹於原審審理證述：其和曾柏鈞以FACETIME聯絡，是因
    伊當時在經營傳播公司，曾柏鈞和伊公司的一位傳播小姐在
    交往，聯絡內容並未講到愷他命等語（見原審卷第231至232
    頁），互有相合之處，堪可採信。又參以證人王廷屹係於10
    8年3月6日20時50分許，因違反毒品危害防制條例案件為警
    拘提，證人王廷屹於翌日即同年月7日為警查獲後所製作之
    警詢筆錄，並未提及其所取得第三級毒品愷他命之來源為被
    告，僅陳述其最後1次取得之毒品來源為王０志，有上開警詢
    筆錄1份（見109年度偵字第908號卷第81至94頁）在卷可稽
    ，證人王廷屹於同日偵訊時亦同未敘及被告為其愷他命之來
    源（見109年度偵字第908號卷第47至51頁），而依證人王廷
    屹首次陳述被告有販賣第三級毒品愷他命之108年3月26日警
    詢筆錄「受詢問人」欄所載，證人王廷屹當時確係在法務部
    ○○○○○○○○羈押中（見109年度偵字第908號卷第95頁），且證
    人王廷屹於該次警詢初始仍係就其先前所指之第三級毒品愷
    他命來源王０志指證交易之情形，直到警方提示其遭查扣經
    鑑識還原之手機通訊紀錄並直接詢及「經你檢視，你係於何
    時、何地向綽號柏鈞之男子購買第三級毒品愷他命？」後，
    方才陳述其有與被告於108年2月17日0時35分許通訊後見面
    並購買第三級毒品愷他命等語，堪認證人王廷屹於原審審理
    時堅決證稱：伊確未向被告購買過愷他命，因伊一開始指認
    之上手沒抓到，且當時經羈押在看守所，警方叫伊再指認，
    看能否抓到，伊為了拼交保，才會說有向被告購買愷他命等
    語，並非虛妄而為可信。從而，本院認依上開各情，堪認證
    人王廷屹於警詢、偵訊指陳被告有於108年2月17日販賣第三
    級毒品愷他命予伊1次云云，尚無可採，應以證人王廷屹於
    原審審理具結之證詞，較為可信。
 3、至被告雖曾於甫為警查獲後之109年3月26日警詢、偵訊時自
    白伊有於上開被訴時、地販賣第三級毒品愷他命予王廷屹1
    次之情（見109年度偵字第908號卷第62至63、114頁），惟
    被告於原審及本院則均一致堅決而稱：伊先前於警詢、偵訊
    為不實自白，係因擔憂未認罪會被羈押禁見，才會為不實之
    自白，所為自白內容並不實在等語。參酌被告於上開警詢時
    ，對於警方就證人王廷屹所述其與被告於108年2月17日之交
    易情形，多以「有」、「正確屬實」等而為簡單之回話，且
    於偵訊時亦係就所提示之販毒一覽表所載內容，概括回稱「
    有。交易價格如一覽表所示」，並於該次偵訊後經檢察官以
    其坦承犯行，雖有羈押原因，但無羈押之必要，而准予交保
    （參見109年度偵字第908號卷第111、115頁），則被告所稱
    其前開於警詢、偵訊之自白，均係擔憂如未認罪會被羈押禁
    見之不實供述等語，尚非無稽而堪為可採。又按「被告或共
    犯之自白，不得作為有罪判決之唯一證據，仍應調查其他必
    要之證據，以察其是否與事實相符。」，刑事訴訟法第156
    條第2項定有明文。而本案依檢察官所舉除被告於警詢、偵
    訊所為自白以外之其他事證，依本判決理由欄五、(一)、1
    、2所述，既均已無法證明被告有上揭被訴販賣第三級毒品
    愷他命予王廷屹1次之犯行，自尚無法單以被告前後未一之
    自白，逕予推認作為認定被告有前開販賣第三級毒品愷他命
    予王廷屹1次之唯一證據，不能僅以被告於原審及本院審理
    已翻異之其於警詢、偵訊之自白內容，據以認定被告有被訴
    販賣第三級毒品愷他命予王廷屹1次之犯行。
 4、至檢察官起訴書所舉其餘承辦警方自行製作記載之職務報告
    、販毒案交易一覽表及據被告於本院審理陳明均與本案無關
    （見本院卷第161頁）之扣案愷他命1罐（送驗數量1.8008公
    克，驗餘數量1.7356公克）、K盤1個及行動電話等物，亦均
    不足以作為被告有上開被訴販賣第三級毒品之積極具體事證
    ，被告堅稱伊未有上揭被訴販賣第三級毒品愷他命予王廷屹
    1次之犯行等語，足可採信。檢察官上訴意旨猶以證人王廷
    屹上開於警詢、偵訊所為未有補強證據之指證，及被告於警
    詢、偵訊有瑕疵之自白為證，認證人王廷屹於原審審理僅係
    記憶不清而非可採等情，指摘原判決未為被告有罪之認定有
    所未當，非有理由。又王廷屹於與本案無關之另案，供出非
    屬被告之其他來源而據以獲得減刑一節，與證人王廷屹上開
    警詢、偵訊所述是否可採之判斷，二者間並不具有必然之關
    聯性；檢察官上訴意旨另略以：王廷屹所涉另案販賣愷他命
    案件，業經臺灣彰化地方法院以108年訴字第380號判決有罪
    確定，王廷屹在該案係因供出上手「陳靖東」而獲得減刑，
    並非因供出本案被告而獲得減刑，足認王廷屹未與被告立於
    利害關係相反之地位，其於警詢、偵訊所述應為可採等語，
    亦非有理由。
 5、依上所述，被告及證人王廷屹分別於警詢、偵訊所為自白或
    證述，各有前後未一之顯然矛盾，且尚乏其他對被告不利之
    可信關聯證據足為補強佐證，被告堅稱：伊未有上開被訴販
    賣第三級毒品予王廷屹之犯行等語，足為可信。
(二)被告被訴販賣第三級毒品予李偉翔4次之罪嫌部分：　　
 1、有關被告被訴於108年2月12日13時10分38秒、108年2月14日
    9時0分6秒、108年3月1日15時42分38秒許與李偉翔通訊後販
    賣第三級毒品愷他命予李偉翔3次之罪嫌部分：
    證人李偉翔固曾於108年5月3日警詢時陳稱：伊分別約於上
    開3次時間，以其為警查扣之蘋果廠牌手機撥打FACETIME與
    被告聯絡要購買愷他命事宜，並約定交易地點後，在約定之
    時、地，向被告購得第三級毒品愷他命共計3次云云（見109
    年度偵字第3590號卷第133至134頁），且於原審審理時亦稱
    ：伊有向曾柏鈞買過愷他命，都是先以FACETIME聯絡，至於
    詳細的情形因時間太久而忘記了云云（見原審卷第219至224
    頁），惟參以李偉翔最早係於108年3月6日即為警查獲製作
    警詢筆錄，然證人李偉翔該次最初製作之警詢時，經警方告
    以毒品危害防制條例第17條第1項之規定內容後，係供出被
    告以外之其他人為其第三級毒品愷他命之來源（詳卷），並
    未提及被告為其毒品之來源者（見109年度偵字第3590號卷
    第115至119頁），證人李偉翔係於歷經2個多月之調查後，
    始於108年5月3日警詢時指陳被告上揭販賣第三級毒品愷他
    命3次之情，已為有疑；況依李偉翔為警扣案之手機，經警
    方送請鑑識還原之擷取報告（見109年度偵字第3590號卷第1
    39頁），顯示李偉翔上開手機於被告被訴販賣第三級毒品予
    李偉翔之3次時間即108年2月12日13時10分38秒、108年2月1
    4日9時0分6秒、108年3月1日15時42分38秒許，其通訊「持
    續時間」欄均載明為「00：00：00」，而顯示未有接通之時
    間，證人李偉翔前開於警詢及原審審理時所述伊上揭3次時
    間均係先以FACETIME與被告聯絡交易購買愷他命並約定地點
    後，方前至約定處所交易而由被告販賣愷他命3次云云，已
    明顯與上開李偉翔為警查扣經鑑識還原之客觀通訊紀錄不符
    ，難以憑信，且證人李偉翔於原審審理之交互詰問過程，經
    提示前開其扣案手機之鑑識還原擷取報告後，已改稱其不確
    定有無在上開3天之日期與被告碰面等語（見原審卷第226頁
    ），證人李偉翔前開於警詢及原審審理指述被告有於上揭時
    間與其以FACETIME通訊商談交易愷他命及見面地點等事宜，
    且據上開通訊約定而見面進行交易云云，實存有顯然之瑕疵
    ，難以憑信。至被告曾於警詢、偵訊時自白伊有於上開3次
    時間以FACETIME與李偉翔聯絡後，在約定處所販賣交付第三
    級毒品愷他命予李偉翔云云（見109年度偵字第908號卷第63
    至65、114頁），因亦與前開李偉翔之手機鑑識還原之擷取
    報告內容未合，亦無可信。被告堅稱伊未有於被訴之108年2
    月12日13時10分38秒、108年2月14日9時0分6秒、108年3月1
    日15時42分38秒許，以FACETIME與李偉翔聯絡，亦未販賣第
    三級毒品愷他命予李偉翔等語，係屬可採。
 2、有關被告被訴於108年2月12日22時55分許，在伊蝶汽車旅館
    外，販賣第三級毒品愷他命、毒品咖啡包予李偉翔1次之罪
    嫌部分：
    證人李偉翔雖於108年8月5日警詢時經警方提示伊蝶汽車旅
    館外之108年2月12日22時55分許監視器錄影翻拍照片後，答
    稱：「我要向曾柏鈞購買第三級毒品愷他命5包（每包重量
    约1公克）及線條色惡魔毒品咖啡包15包。愷他命5包計新臺
    幣5,000元，毒品咖啡包每包新臺幣400元，共6,000元。我
    上去他所駕駛000-0000號自小客車副駕駛座上，再與他一手
    交錢一手交貨。」等語（見109年度偵字第3590號卷第152頁
    ），於同日偵訊時稱：「（問：你在警察局說108年2月12日
    晚上10時55分許，你開黑色BMW跟曾柏鈞開的白色自小客車
    在伊蝶汽車旅館碰面，你以五千元跟他買五包愷他命，然後
    用每包四百元跟他買十五包毒品咖啡包？）是 。我總共買
    了1萬1000元 ，一手交錢一手交貨。」等語（見108年度偵
    字第8306號影卷第143頁），及於109年5月29日偵訊時稱：
    「（問：〈提示在伊蝶汽車旅館前監視器錄影翻拍畫面〉你在
    108年2月12日晚上10點15分，有無駕駛000-0000自小客車到
    汽車旅館前面？）有。跟曾柏鈞買愷他命跟咖啡包，咖啡包
    是三級毒品，後來咖啡包有被查獲。我是上曾柏鈞所開000-
    0000自小客車，在副駕駛座用5千元跟他買愷他命五包，重
    量約五公克，以及用6千元買15包咖啡包，咖啡包外觀是彩
    色線條惡魔，我買完之後就進去伊蝶汽車旅館跟劉緯澤一起
    施用，後來這些咖啡包有被警察查獲。」等語（見109年度
    偵字第3590號卷第311頁），且於原審審理時先稱伊已因時
    隔已久而對於案發時段發生之事沒有印象後，又改稱被告有
    於108年2月12日晚上，在伊蝶汽車旅館外，販賣交付伊愷他
    命及毒品咖啡包云云（見原審卷第221至222頁），惟證人李
    偉翔前已曾於108年5月8日偵訊時陳明：「（問：你有無向
    曾柏鈞買過咖啡包?）沒有，我不知道他有沒有咖啡包」等
    語（見108年度他字第1439號卷第74頁），此情亦據證人李
    偉翔於原審審理時確認伊應該沒有向被告買過毒品咖啡包等
    語（見原審卷第227頁），足認證人李偉翔上開於警詢、偵
    訊及原審審理時指陳有於108年2月12日22時餘許，在伊蝶汽
    車旅館外，向被告購得第三級毒品愷他命、毒品咖啡包云云
    ，已存有前後炯然歧異之瑕疵而難認具有憑信性。又前開案
    發時間之伊蝶汽車旅館外監視器錄影翻拍照片及被告所駕車
    輛之車輛詳細資料報表（見109年度偵字第3590號卷第161、
    163、239頁），至多僅足以證明被告與李偉翔2人有於108年
    2月12日22時55分許，在伊蝶汽車旅館外見面，並不足以作
    為證人李偉翔前開對被告已有瑕疵之不利指證之補強證據。
    而被告堅稱：伊該次與李偉翔見面之目的，係李偉翔要向伊
    借錢，伊借了1萬多元給李偉翔等語，已據證人李偉翔於原
    審審理時證稱：伊於108年2月12日晚上，在伊蝶汽車旅館外
    ，與曾柏鈞見面時，確有向曾柏鈞借取1萬5000元等語（見
    原審卷第221至222頁），足認被告前開堅為所述該次與李偉
    翔見面之原因，並非無據，應為可信。而證人李偉翔上開有
    關被告於108年2月12日22時55分許，在伊蝶汽車旅館外，販
    賣第三級毒品之說詞，既已有上揭顯然未可採信之處，則縱
    被告曾於警詢、偵訊就此部分曾為自白（見109年度偵字第9
    08號卷第66、114頁），亦未可以上開業經被告於原審及本
    院推翻其真實性之供述，作為認定被告犯有該部分販賣第三
    級毒品罪嫌之唯一事證。
 3、而李偉翔因吳朕榕為了在汽車旅館開毒趴助興，於108年2月
    13日凌晨1時前某時，透過微信與李偉翔聯繫欲購買毒咖啡
    包後，李偉翔於當日凌晨1時許，駕駛000-0000號自小客車
    ，前往彰化縣○○市○○路000號「凱悅汽車旅館」前，販賣毒
    咖啡包10包予吳朕榕，吳朕榕收取後給付價金4000元予李偉
    翔，李偉翔前揭所涉販賣第三級毒品罪，經臺灣彰化地方檢
    察署檢察官以108年度偵字第8306號起訴書提起公訴後，若
    李偉翔供出被告即係伊上開販賣毒品之上游來源並經採認，
    則李偉翔依法可據此獲得減刑，已足認李偉翔與被告間具有
    利害衝突之情。而李偉翔其後於該案第二審雖由本院以109
    年度上訴字第990號刑事判決，以其因供出前開毒品來源為
    被告，而適用毒品危害防制條例第17條第1項之規定予以減
    輕其刑，有本院109年度上訴字第990號刑事判決（見原審卷
    第201至212頁）在卷可參，惟本院前開另案之刑事判決主要
    係依據檢察官之函覆內容及本案之起訴書等事證，據以認定
    李偉翔合於毒品危害防制條例第17條第1項之規定（見原審
    卷第206頁），然於本案被告被訴涉有販賣第三級毒品予李
    偉翔之罪嫌部分，被告是否確有販賣第三級毒品予李偉翔之
    犯行，本院於本案尚不受前揭另案刑事判決之認定及拘束，
    且本院已就前開檢察官本案所舉事證，依刑事訴訟法所定之
    證據法則，說明其證據之取捨（如前所述），而認尚難達於
    被告有被訴販賣第三級毒品罪之確切心證，附此說明。
 4、基上所述，本案依上開起訴意旨所引用之被告於警詢、偵訊
    之自白、證人李偉翔於警詢、偵訊及原審所述及伊蝶汽車旅
    館之監視器錄影照片等事證，實均尚不足以認定被告有上開
    被訴販賣第三級毒品予李偉翔4次之犯行，至檢察官起訴書
    所舉其餘承辦警方自行製作記載查獲等內容之職務報告、販
    毒案交易一覽表及據被告於本院審理陳明均與本案無關（見
    本院卷第161頁）之扣案愷他命1罐（送驗數量1.8008公克，
    驗餘數量1.7356公克）、K盤1個及行動電話等物，亦均不足
    以作為被告有上開被訴販賣第三級毒品予李偉翔4次之積極
    具體事證。檢察官上訴意旨其中仍以具有上述瑕疵之被告於
    警詢、偵訊之自白、證人李偉翔於警詢、偵訊所為對被告不
    利之指陳為據，並認證人李偉翔於原審陳明否認被告有販賣
    毒品咖啡包部分，非為可採等情，指摘原判決未為被告有罪
    之認定有所未當等語部分，非有理由。又檢察官上訴內容另
    以李偉翔經本院以109年度上訴字第990號刑事判決判處罪刑
    之案件，因李偉翔於於該案並非因販賣愷他命遭起訴，故認
    李偉翔於警詢、偵訊時非與被告處於利害相反之地位而所述
    應為可信等語部分，依本判決前開理由欄五、(二)、3之說
    明，亦為無理由。
(三)綜上所陳，被告堅稱：伊未有被訴販賣第三級毒品予王廷屹
    1次及販賣第三級毒品予李偉翔4次之行為等語，均為可信。
    此外，本院復查無其他積極證據足認被告有何上揭被訴之販
    賣第三級毒品罪嫌。原審以不能僅據被告於警詢、偵訊所為
    與事實是否相符而有疑問之自白、證人王廷屹、李偉翔前後
    矛盾、且未有補強證據之警詢、偵訊指陳內容，及與本案無
    關之扣案物等事證，遽予認定被告有前開被訴販賣第三級毒
    品之犯行，乃認依檢察官前開舉證，尚未達於通常一般人均
    不致有所懷疑之程度，而就被告被訴販賣第三級毒品之罪嫌
    均為無罪之諭知，經核並無不合。檢察官上訴意旨猶執前詞
    主張應就被告被訴各次販賣第三級毒品罪嫌均為有罪之認定
    ，依本判決前揭理由欄五、(一)、(二)所示事證及論述、說
    明，均為無理由，應予駁回。
據上論斷，應依刑事訴訟法第368條，判決如主文。
本案經檢察官戴連宏提起公訴，檢察官傅克強提起上訴，檢察官
謝岳錦到庭執行職務。
中　　華　　民　　國　　110 　年　　5 　　月　　27　　日
                  刑事第十二庭  審判長法　官  張國忠
                                      法　官  劉敏芳
                                      法　官  李雅俐
以上正本證明與原本無異。
除檢察官得依刑事妥速審判法第9條第1項之規定提起上訴外，均
不得上訴。
如不服本判決應於收受送達後二十日內向本院提出上訴書狀，其
未敘述上訴之理由者，並得於提起上訴後二十日內向本院補提理
由書（均須按他造當事人之人數附繕本）「切勿逕送上級法院」
。
                                      書記官  蕭怡綸
中　　華　　民　　國　　110 　年　　5 　　月　　27　　日